【裁判字號】    99,台上,1810
【裁判日期】    990325
【裁判案由】    違反毒品危害防制條例
【裁判全文】
最高法院刑事判決            九十九年度台上字第一八一０號
上  訴  人  甲○○
選任辯護人  吳宜財律師
上列上訴人因違反毒品危害防制條例案件，不服台灣高等法院中
華民國九十七年三月十四日第二審判決（九十六年度上訴字第二
三一五號，起訴案號：台灣基隆地方法院檢察署九十五年度偵字
第五０三七號），提起上訴，本院判決如下：
    主  文
上訴駁回。
    理  由
按刑事訴訟法第三百七十七條規定，上訴於第三審法院，非以判
決違背法令為理由，不得為之。是提起第三審上訴，應以原判決
違背法令為理由，係屬法定要件。如果上訴理由書狀並未依據卷
內訴訟資料，具體指摘原判決不適用何種法則或如何適用不當，
或所指摘原判決違法情事，顯與法律規定得為第三審上訴理由之
違法情形，不相適合時，均應認其上訴為不合法律上之程式，予
以駁回。本件原判決依憑上訴人甲○○坦承與修振雄認識，且其
綽號確為「奧力薇」之供稱，證人修振雄、韓永慶、賴嘉宏、楊
美珠、邵志銘分別於警詢、偵查及審判之證詞，卷附ＤＨＬ送貨
單、進口報單、財政部台北關稅局函、扣押貨物收據、搜索筆錄
、照片、內政部刑事警察鑑驗通知書及鑑定書、代收住戶掛號信
件登記簿等證據資料，認上訴人有其事實欄所載之運輸毒品犯行
，且敘明上訴人否認該犯行，辯稱：未曾委託修振雄代收系爭包
裹云云，為不足採，亦依調查所得證據，於理由內詳予指駁、說
明。因認上訴人犯行明確，而撤銷第一審之無罪判決，改判論處
上訴人共同運輸第三級毒品罪刑，已詳述所憑之證據及其認定之
理由。上訴意旨略稱：本案究否有署名「RONALDO  GALLEON」之
人存在，已有疑義，原判決依何證據認定上訴人與之有犯意聯絡
，未見於理由中說明，認定修振雄係受上訴人託付而收受包裹，
除修振雄之證述外，別無其他積極證據，且其所述內容前後歧異
，亦與證人陳國華、邵志銘、楊昕瑩所證未符，不能執為上訴人
不利之認定，原判決對此有利之證據均未予斟酌，均有理由不備
之違誤；看守所會面對話亦僅能證明上訴人有去接見修振雄之事
實，原判決援引會面紀錄及前案資料為上訴人犯罪之佐證，均有
違證據法則云云。惟查：（一）犯罪事實之認定，證據之取捨及
其證明力之判斷，乃事實審法院自由判斷之職權，如其取捨不違
背經驗法則與論理法則，即不得指為違法，而據為上訴第三審之
理由。本件原判決綜合全案證據資料，而為上訴人上揭犯罪之認
定，已說明修振雄自民國九十二年四月間借住基隆市○○區○○
路一五０之七號十四樓，並於同年六月十九日、二十七日、七月
二十九日多次代上訴人收取包裹，除據證人修振雄、楊美珠、邵
志銘證述明確外，並有社區代收住戶掛號信件登記簿可佐，非單
憑證人修振雄之證詞為論罪之惟一證據，復敘明由「RONALD GAL
LE－ON」之成年男子在菲律賓以食用醋名義辦理第三級毒品報關
進口，再由上訴人在台接貨，二人間有犯意聯絡及行為分擔，並
參酌上訴人從九十二年四月二十三日起至同年十月二十九日止，
曾多次出境至菲律賓馬尼拉，修振雄隨即收得快捷包裹，兩者時
間相互吻合，修振雄羈押後急於找上訴人出面之看守所會面對話
內容，上訴人曾於九十一年間因販賣第三級毒品經判刑確定之前
科，及上訴人自承與修振雄間並無仇怨之供述，認上訴人確有共
同運輸第三級毒品犯行。均於判決內詳予說明本於調查所得之心
證而為事實判斷之理由，所為論斷，並無違法情形存在。（二）
所謂對於被告有利之證據不予採納者，應說明其理由，係指該項
證據倘予採納，能予推翻原判決所確認之事實，而得據以為有利
於被告之認定者而言。如非此項有利於被告之證據，縱未於判決
內說明其不足採納之理由，因本不屬於上開範圍，雖其訴訟程序
有所違誤，但仍應受刑事訴訟法第三百八十條之限制，不得據以
為第三審上訴之適法理由。證人陳國華雖於另案第一審證稱並未
看到修振雄在管理室打電話給任何人（見台灣桃園地方法院九十
四年度訴緝字第一九五號卷第一二七頁），核與證人修振雄所證
曾在警衛面前打電話給上訴人，電話中遭到上訴人責罵，警衛陳
國華有目睹上訴人前來取走包裹（同上桃園地院卷第一七一頁、
第一審卷第一六０頁），稍有不同，惟對於修振雄確有代收包裹
一事並無差異，且陳國華於第一審亦到庭證陳修振雄有無在其面
前打電話給上訴人一節已忘記（見第一審卷第一三四頁）；而證
人邵志銘、楊昕瑩於第一審雖均陳稱未見過上訴人前來社區或住
處取走包裹，惟渠等亦證實有見及修振雄搬運包裹至一輛白色汽
車上（見第一審卷第一二八頁、第一八五頁）無訛。原判決既已
論敘說明修振雄證詞應堪採信之理由，其雖未就上開證人之證述
並非屬於對上訴人有利之證據特別加以說明，但此單純行文之簡
略，並非理由不備，對判決本旨不生任何影響，自不得執為適法
之第三審上訴理由。此外，上訴意旨就屬原審採證、認事職權之
適法行使及原判決已說明事項，徒憑己見，任意指摘為違法，且
仍為單純事實之爭執，均非適法之第三審上訴理由。其上訴違背
法律上之程式，應予駁回。
據上論結，應依刑事訴訟法第三百九十五條前段，判決如主文。
中    華    民    國  九十九  年    三    月  二十五  日
                      最高法院刑事第十一庭
                          審判長法官  石  木  欽
                                法官  洪  佳  濱
                                法官  韓  金  秀
                                法官  段  景  榕
                                法官  周  煙  平
本件正本證明與原本無異
                                      書  記  官
中    華    民    國  九十九  年    三    月  三十一  日
                                                      Ｅ

司法院資訊處製作；財團法人民間司法改革基金會備份。
